# José de Jesús Hernández Castro

Desarrollador Fullstack

Estado de México, México (GMT-6) (+52) 55 5053 3845 jose hernandez c@outlookl.com

<u>Jose nernandez c@outiooki.com</u> <u>https://linkedin.com/jose-hernandez-wd/</u> <u>https://josehercast.github.io/</u>

Desarrollador Fullstack con más de 10 años de experiencia con Java, C/C++ y JavaScript .Especialista en UX, UI, VR y automatización de procesos con conocimientos en diseño responsivo y manejo de frameworks tanto en frontend como backend. Actualmente incursionando en IA, ML y Chatbots y en búsqueda de nuevas oportunidades de manera remota.

#### **EXPERIENCIA**

## Ptree an eSource Capital Company, Desarrollador Web/Mobile — Abril, 2022 - Actualidad

- Reducimos considerablemente los tiempos de entrega de desarrollo, implementando los principios de calidad del software en los más de 15 proyectos de software e integraciones en los que he participado.
- Mejoramos el acceso y control documental de uno de los clientes, desarrollando un herramienta completa para manejo de archivos con administración de perfiles y restricción al Drive.
- Reducimos los tiempos de atención a usuarios en más del 50%, desarrollando un cotizador en línea de productos financieros, con acceso a reportería para una visibilidad completa de nuestro cliente.
- Rescatamos un proyecto de más de 1 año, refactorizando el desarrollo, implementando mejoras en el código fuente y entregando en la mitad del tiempo al que se tenía acostumbrado al cliente.
- Ampliamos las opciones de mercado realizando investigación y desarrollo de asistentes virtuales y chatbots para nuestros nuevos productos.

**Stack tecnológico:** AppsScript, Python, JavaScript, Dart, HTML, CSS, Firebase, CloudSQL, GCP, Cloud functions, DialogFlow, Flutter, ReactJS, AngularJS, Django, NodeJS, Bootstrap, Tailwind, Material design.

## Hackathon Turismo y Bienestar 2022 — Abril, 2022

- Logramos desarrollar una aplicación móvil en menos de 2 semanas, enfocada en fomentar el turismo en la CDMX a través de Gamificación, con lo cual llegamos a la final del certamen
- Fuimos el único equipo en presentar un producto de software real y palpable.

Stack tecnológico: Dart, Flutter, HTML, CSS

## Taguito Software SAS de CV, Desarrollador web — Marzo, 2021 - Enero, 2022

- Realicé el diseño de la identificación digital para una empresa de perforaciones profundas.
- Amplíe el portafolio de la marca desarrollando varios de sus productos de presentación.

Stack tecnológico: JavaScript, HTML, CSS, Bootstrap

## **HABILIDADES**

**Lenguajes de Programación:** Java, Avanzado; C/C++, Avanzado; Javascript, Avanzado; Html, Avanzado; Css, Avanzado; Xml, Intermedio; JQuery, Intermedio; Python, Intermedio; C#, Intermedio; Kotlin,Básico; SQL, Básico; NoSQL, Básico.

**Herramientas de Frameworks:** AngularJS, Intermedio; ReactJS, Intermedio; Flutter, Intermedio; Bootsrap, Intermedio; Tailwind, Intermedio; Material Design, Intermedio; NodeJS, Básico; Django, Básico.

Base de Datos: MySQL, Básico; MongoDB, Básico; Firestore, Básico; Firebase, Básico.

**Herramientas:** Git, Avanzado; Github, Avanzado; Unity, Avanzado; Jira, Intermedio; Mintlify, Intermedio; GCP, Intermedio; CodeStream, Intermedio; Jupyter, Básico; Thunder Client, Básico; Slack, Básico; npm, Básico; ngrok, Básico.

Agile: SCRUM, Básico; Kanban, Básico.

Idiomas: Intermedio: Inglés; Nativo: español.

#### **EDUCACIÓN**

Universidad Nacional Autónoma de México- CDMX, México. Ingeniería en computación, Mayo de 2023.

## **CERTIFICACIONES**

Partner Sales Engineer Competency Program - Automation Anywhere, 2022

**Google Cloud Computing Foundations** - Google, 2022

Desarrollo de videojuegos con Unity - Platzi, 2021

Diseño de interfaces multimedia y RV - UNAM, 2021

Curso de JavaScript - Platzi, 2021

Curso de HTML y CSS - Platzi, 2020

Maquetación Mobile First y Responsive Design - Platzi, 2020